# 提问版主 IPO员工平台退出的会计处理

提问人：marshallshen 时间：2021-12-06 18:04:19
陈版主您好：
想请教下，实务中员工持股平台某员工退出，将股份转让给执行事务合伙人或其他合伙人。这种情况下，该名员工的确认过股份支付费用的金额是否需要冲回，获得股份的员工是否需要视同首次授予日，按照最近外部投资者的公允价值确认新的股份支付？还是保留原来的股份支付金额不变啊？

回答人：chenyiwei
“员工持股平台某员工退出，将股份转让给执行事务合伙人或其他合伙人”的具体原因是什么？该项股权激励是否设置了明确的服务期限条件，在约定服务期内离职就需退还激励股份（原价，或者原价+利息）？如果是，则可以将离职的原激励对象对应的已确认的股份支付费用冲回，同时获得股份的员工需要视同首次授予日，按照最近外部投资者的公允价值确认新的股份支付。
如果无等待期的，则离职的员工收回股份时，前期已确认的股份支付费用不能冲回。但新的激励对象需正常确认股份支付费用。参考：《中审众环研究 2020 》之“问题1-4-41（实施股份支付收回授予的股权后重新授予其他员工是否存在费用重复确认问题）”。

提问人：marshallshen 时间：2021-12-09 09:42:00
感谢版主答疑。
所问的属于前者，员工是离职后退出持股平台，设定了明确服务期限 4 年，退出价格是原价+利息。
另外，版主我想问下，在IPO审核过程中，问询阶段提及相关问题的话，如未调整股份支付费用会被要求进行差错更正嘛，整体影响金额较小的话可否进行模拟测算后，发表“不具有重大影响”的结论后，不予以调整？

回答人：chenyiwei
如果影响较小也可以考虑基于重要性原则是否可接受。原则上是应进行差错更正的。